# 陈版，请问一下关于准则与指南方面的问题

提问人：dfhcpa 时间：2017-12-11 15:40:59
请问陈老师，现在因为准则包括指南更新比较多，网络上有各种准则指南，搞不清楚哪个比较权威；请问哪个地方下载准则和指南比较权威？ 我找到http://www.casc.org.cn/ 是会计准则委员的，准则都有但好像也不是最新的，另外也没有配套指南。
还有就是准则、指南、讲解很多出版社貌似都有，有点乱的感觉，望您多多指点哪个比较权威？

回答人：chenyiwei
财政部会计准则委员会（www.casc.org.cn）上的资料应是比较完整的。另外本版面上也有热心网友贡献的最新准则汇编，在精华区内可以搜索到。 官方的准则单行本是由财政部下属的两个出版社（中国财政经济出版社、经济科学出版社）出版的，另外目前仍然大部分有效的《企业会计准则讲解（ 2010 ）》是由人民出版社出版的。其他出版社出版的准则类书籍都不具有官方的权威性。

提问人：dfhcpa 时间：2017-12-12 10:06:26
谢谢陈版，财政部会计准则委员会里面准则是齐全的，应用指南哪儿可以下载比较新比较齐全的啊？

回答人：chenyiwei
2006 年这一批准则的应用指南应该是可以在该网站上下载到的；后续修订的的应用指南相当于讲解，只能从单行本中获取。